【裁判字號】    99,交聲,2996
【裁判日期】    991007
【裁判案由】    交管條例聲異
【裁判全文】
臺灣板橋地方法院交通事件裁定        99年度交聲字第2996號
原處分機關  交通部公路總局臺北區監理所
異  議  人  甲○○?男  40歲.
即受處分人
上列異議人即受處分人因違反道路交通管理處罰條例案件，對於
交通部公路總局臺北區監理所民國99年9 月9 日所為北監自裁字
第裁40-Z6A010759號裁決處分，聲明異議，本院裁定如下：
    主  文
原處分撤銷。
甲○○汽車駕駛人，駕駛汽車經測試檢定酒精濃度超過規定標準
經吊扣駕駛執照，並於吊扣期間內再有駕駛汽車經測試檢定酒精
濃度超過規定標準，處罰鍰新臺幣陸萬元，吊銷駕駛執照，三年
內不得考領駕駛執照。
    理  由
一、原處分意旨略以：異議人即受處分人甲○○於民國99年9 月
    8 日21時4 分許，駕駛車牌號碼7773-QH 號自用一般小客車
    ，在國道三號南下39公里處，經警以酒精測定器實施酒測，
    測得其呼氣中酒精濃度值為每公升0.38毫克，而當場舉發其
    酒精濃度超過規定標準駕車，嗣經原處分機關查證後，仍認
    前揭違規屬實，且因受處分人係屬前有汽車駕駛人，駕駛汽
    車經測試檢定有酒精濃度超過規定標準情形，而吊扣駕駛執
    照1 年，並於吊扣期間，再有本件遭舉發之汽車駕駛人，駕
    駛汽車經測試檢定有酒精濃度超過規定標準情形，乃依道路
    交通管理處罰條例第35條第3 項、第67條第2 項（裁決書漏
    載第2 項），處罰鍰新臺幣（下同）6 萬元，吊銷駕駛執照
    ，3 年內不得重新考領，並依同條例第24條第1 項第2 款（
    裁決書漏載第1 項第2 款）規定，施以道路交通安全講習。
二、聲明異議意旨略以：裁決機關依道路交通管理處罰條例第35
    條第3 項規定為本件裁處，伊認為不合理，應改依該條例第
    35條第1 項規定處分方是，蓋伊前雖於98年9 月8 日下午約
    7 點30分左右，在國道3 號接東西向快速道路，八德往桃園
    方向，經關西分駐所臨檢酒測0.28，依酒後駕駛開立罰單，
    並立即吊車，伊且於98年9 月9 日上午8 點19分50秒，至桃
    園監理站繳納罰款19500 元，並立即執行駕駛執照吊扣，由
    桃園監理站辦理人將駕駛執照收走，則若以行為發生時間論
    ，伊第1 次酒駕遭舉發發生於98年9 月8 日下午約7 點30分
    左右，應至99年9 月7 日下午約7 點30分左右就已吊扣滿1
    年，若依桃園監理站駕駛執照吊扣時間論，98年9 月9 日上
    午8 點19分50秒執行吊扣，至99年9 月8日上午8 點19分50
    秒就已吊扣1 年期滿，則本件伊於99年9 月8 日晚間21時4
    分酒駕，已屬吊扣1 年期滿後所為，核非屬於吊扣期間內，
    再有本件遭舉發前開交通違規情事，為此，聲明異議，請求
    撤銷原處分云云。
三、按汽車駕駛人，駕駛汽車經測試檢定有酒精濃度超過規定標
    準者，處1 萬5 千元以上6 萬元以下罰鍰，並當場移置保管
    其車輛及吊扣其駕駛執照1 年；汽車駕駛人經依第1 項規定
    吊扣駕駛執照，並於吊扣期間再有第1 項情形者，處6 萬元
    罰鍰，並當場移置保管該汽車及吊銷其駕駛執照。又汽車駕
    駛人，曾依第35條第3 項前段規定吊銷駕駛執照者，3 年內
    不得考領駕駛執照，道路交通管理處罰條例第35條第1 項第
    1 款、同條第3 項、第67第2 項分別定有明文。又汽車駕駛
    人有飲用酒類後其吐氣所含酒精濃度超過每公升0.25毫克以
    上者，不得駕車，道路交通安全規則第114 條第2 款亦規定
    甚明。經查：
(一)、異議人於99年9 月8 日21時4 分許，駕駛車牌號碼7773-QH
    號自用一般小客車，在國道三號南下39公里處，經警以酒精
    測定器實施酒測，測得其呼氣中酒精濃度值為每公升0.38毫
    克，而當場舉發其酒精濃度超過規定標準駕車，嗣經原處分
    機關查證後，仍認前揭違規屬實，且因受處分人係屬前有汽
    車駕駛人，駕駛汽車經測試檢定有酒精濃度超過規定標準情
    形，而吊扣駕駛執照1 年，並於吊扣期間，再有本件遭舉發
    之汽車駕駛人，駕駛汽車經測試檢定有酒精濃度超過規定標
    準情形，乃依道路交通管理處罰條例第35條第3 項、第67條
    第2 項，處罰鍰6 萬元，吊銷駕駛執照，3 年內不得重新考
    領，並依同條例第24條第1 項第2 款規定，施以道路交通安
    全講習等情，有內政部警政署國道公路幾查局舉發違反道路
    交通管理事件通知單、交通部公路總局臺北區監理所北監自
    裁字第裁40-Z6A010759號裁決處分等在卷可稽，此部分事實
    ，均可認定。
(二)、又異議人前於98年9 月8 日20時33分許，駕駛車牌號碼DH-3
    992 號自小客車，行經國2 公路西向18公里處時，經警以酒
    精呼氣濃度檢定，測得檢定值為每公升0.34毫克，乃摯單舉
    發，嗣監理機關於翌日即98年9 月9 日14時12分許，即鍵入
    異議人之汽車駕駛執照，因「酒駕吊扣」，吊扣期間起日「
    0000000 」，吊扣期間訖日「0000000 」各情，有本院卷附
    之異議人汽車駕照基本資料在卷可憑，參酌異議人於98年9
    月9 日，即向交通部公路總局桃園監理站，以國道違規為由
    ，繳納罰款19500 元，該單位且於98年9 月9 日8 時19分50
    秒出具收據號碼00-000000000號自行收納款項收據（收據聯
    ）乙節，亦有異議人所提出之交通部公路總局桃園監理站自
    行收納款項收據（收據聯）可參，是異議人前因遭舉發有於
    98年9 月8 日20時33分許，駕駛汽車經測試檢定有酒精濃度
    超過規定標準之交通違規情事，乃於98年9 月9 日8 時19分
    50秒，自行向交通部公路總局桃園監理站繳納前開交通違規
    罰款，並經監理機關依道路交通管理處罰條例第35條第1 項
    規定而吊扣其駕駛執照1 年各節，均可認定；茲前開條例既
    已明定依該條例第35條第1 項第1 款所為之吊扣駕駛執照期
    間為「1 年」，則監理機關依此條文所為前開裁處之吊扣期
    間起日「0000000 」，吊扣期間訖日「0000000 」，自應解
    為吊扣期間起日為98年9 月9 日0 時0 分0 秒起，末日為99
    年9 月8 日23時59分59秒止，方符吊扣駕駛執照期間「1 年
    」之規定甚明，是異議人本件遭舉發之交通違規時點既為99
    年9 月8 日21時4 分許，當屬於上開吊扣期間內所為，即屬
    前因有汽車駕駛人，駕駛汽車經測試檢定有酒精濃度超過規
    定標準情形，而吊扣駕駛執照1 年，並於吊扣期間，再有本
    件遭舉發之汽車駕駛人，駕駛汽車經測試檢定有酒精濃度超
    過規定標準情形之交通違規情事無誤，異議人猶辯稱其駕駛
    駕照前於98年9 月9 日上午8 點19分50秒即遭執行吊扣，至
    99年9 月8 日上午8 點19分50秒就已吊扣1 年期滿，則本件
    伊於99年9 月8 日晚間21時4 分酒駕，已屬吊扣1 年期滿後
    所為，核非屬於吊扣期間內，再有本件遭舉發前開交通違規
    情事云云，容有誤會，自難憑採。
(三)、惟按汽車駕駛人，有第35條第1 項規定之情形者，應接受道
    路交通安全講習，道路交通管理處罰條例第24條第1 項第2
    款固有明文；然本件異議人前揭違規事實，係該當道路交通
    管理處罰條例第35條第3 項規定，而非同條第1 項所規定之
    違規行為，自難依同條例第24條第1 項第2 款規定，裁處其
    接受道路交通安全講習，併此敘明。
四、綜上，異議人本件交通違規固該當道路交通管理處罰條例第
    35條第3 項所定之汽車駕駛人，駕駛汽車經測試檢定酒精濃
    度超過規定標準經吊扣駕駛執照，並於吊扣期間內再有駕駛
    汽車經測試檢定酒精濃度超過規定標準，惟其本件交通違規
    既非屬前開條例第35條第1 項所規定之違規行為，則原處分
    機關逕依道路交通管理處罰條例第24條第1 項第2 款規定，
    裁處異議人應接受道路交通安全講習部分之裁決，自有違誤
    ，且因本件為一交通違規行為，罰鍰、吊銷駕駛執照、3 年
    內不得考領駕駛執照及道路交通安全講習處分無從區分，是
    異議人就罰鍰及吊銷駕駛執照處分之聲明異議固無理由，然
    仍應由本院將原處分全部予以撤銷，併依道路交通管理處罰
    條例第35條第3 項、第67條第2 項等規定，自為裁罰如主文
    第2 項所示。
據上論斷，應依道路交通管理處罰條例第87條第2 項、道路交通
案件處理辦法第20條前段，裁定如主文。
中    華    民    國    99    年    10    月    7     日
                    交通法庭法  官    陳明偉
以上正本證明與原本無異。
如不服本裁定，應於裁定送達後5 日內向本院提出抗告狀。
                            書記官    陳玉心
中    華    民    國    99    年    10    月    7     日

司法院資訊處製作；財團法人民間司法改革基金會備份。
